臺灣高雄地方法院刑事判決　　　　　　　　　　　　九十三年度易字第一五二號
　　公　訴　人　臺灣高雄地方法院檢察署檢察官
　　被　　　告　乙○○
右列被告因毒品危害防制條例案件，經檢察官提起公訴（九十三年度核退毒偵字第九
九號、九十三年度毒偵字第三○三四號）暨移
三六四二號），嗣因被告就被訴事實為有罪之陳述，經本院告知簡式審判程序意旨，
並聽取公訴人及被告之意見後，本院合議庭裁定由受命法官獨任依簡式審判程序審理
，判決如左：
    主  文
乙○○連續施用第二級毒品，累犯，處有期徒刑陸月，如易科罰金，以佰元折算壹
日。
    事  實
一、乙○○曾於民國八十五年五月間因違反肅清煙毒條例案件，經本院以八十五年度
    訴字第一○五八號刑事判決判處有期徒刑三年二月確定，於八十五年七月九日入
    監執行，嗣於八十六年十月二十三日假釋出監，並於八十八年八月二十五日假釋
    期滿，其未執行之刑，以已執行論。另因違反毒品危害防制條例案件，經本院以
    九十年毒聲字第八九三號裁定送觀察、勒戒後，認有繼續施用毒品傾向，復以九
    十九年毒聲字第二九七○號裁定令入戒治處所施以強制戒治一年，嗣以九十年度
    毒聲字第五八九九號裁定停止戒治，所餘戒治期間付保護管束，期滿後由臺灣高
    雄地方法院檢察署檢察官於九十一年五月十六日以九十一年度戒毒偵字第四五七
    號為不起訴處分確定。詎猶不知悔改，明知甲基安非他命係毒品危害防制條例第
    二條第二項第二款所明定之第二級毒品，不得施用、持有，仍於強制戒治執行完
    畢釋放後五年內，復基於施用第二級毒品甲基安非他命之概括犯意，自九十三年
    三月二十一日某時起至同年七月底某日止，連續在其位於高雄市○○區○○街三
    十四號十二樓之二、高雄市○鎮區○○街四十三巷五號五樓等住居處，以將安非
    他命置放於玻璃吸食器內，用火燒烤加熱後再吸食其霧化氣體之方式，不定時施
    用第二級毒品甲基安非他命多次。嗣分於(一)九十三年三月二十八日二十時五十分
    許，在高雄市○鎮區○○街二百六十號巷口；(二)九十三年四月二十一日十七時三
    十分許，在高雄市○○區○○路與自由路口；(三)九十三年六月五日十五時三十分
    許，在高雄市○鎮區○○路四十三巷五號五樓，為警所查獲。
二、案經高雄市政府警察局、高雄市政府警察局前鎮分局分別移送、報請臺灣高雄地
    方法院檢察署檢察官偵查起訴，暨高雄市政府警察局苓雅分局報請臺灣高雄地方
    法院檢察署檢察官移送併案審理。
    理  由
一、本件被告乙○○所犯係本條例第十條第二項之施用第二級毒品罪，其法定刑為死
    刑、無期徒刑、最輕本刑為三年以上有期徒刑以外之罪，於準備程序進行中，被
    告就被訴事實為有罪之陳述，由受命法官告知簡式審判程序之要旨並聽取其與公
    訴人之意見，經被告同意適用簡式審判程序後，本院亦認無不得或不宜改依簡式
    審判程序進行之處，爰依刑事訴訟法第二百七十三條之一第一項、第二百八十四
    條之一規定，本院合議庭裁定裁定本件由受命法官獨任進行簡式審判程序，合先
    敘明。
二、右揭事實業據被告於審理時坦承不諱，再被告於前述查獲時間經查獲警察機關採
    取其尿液送往高雄市立凱旋醫院檢驗結果，均呈甲基安非他命陽性，有該院九十
    三年四月八日高市凱醫檢字第○一七五三號（所驗為九十三年三月二十八日之尿
    液）、五月九日高市凱醫檢字第○一八二三號（所驗為九十三年四月二十一日之
    尿液）及六月二十日高市凱醫檢字第○一九五六號（所驗為九十三年六月五日之
    尿液）等煙毒尿液檢驗成績書，足徵被告之自白與事實相符，應堪採信。另被告
    前因施用毒品案件，經本院裁定送觀察、勒戒後，認有繼續施用毒品傾向，復令
    入戒治處所施以強制戒治一年，期滿後由臺灣高雄地方法院檢察署檢察官於九十
    一年五月十六日以九十一年度戒毒偵字第四五七號為不起訴處分確定等情，亦有
    卷附臺灣高雄地方法院檢察署九十一年度戒毒偵字第四五七號不起訴處分書及臺
    灣高等法院被告全國前案紀錄表各一份可參，足認被告確於前開強制戒治執行完
    畢釋放後，五年內再犯本條例第十條第二項施用第二級毒品海洛因之罪，本件事
    證明確，被告犯行洵堪認定，自應依法論科。
三、甲基安非他命係毒品危害防制條例第二條第二項第二款之第二級毒品，不得持有
    、施用及販賣。核被告所為，係犯毒品危害防制條例第十條第二項之施用第二級
    毒品罪。其施用甲基安非他命前後持有甲基安非他命之低度行為，均應為施用之
    高度行為所吸收，不另論罪。被告多次施用第二級毒品甲基安非他命，時間緊接
    ，且犯罪基本構成要件相同，顯係基於概括犯意反覆為之，應依連續犯之規定論
    以一罪，並依法加重其刑。又被告前因違反肅清煙毒條例案件，經本院以八十五
    年度訴字第一○五八號刑事判決判處有期徒刑三年二月確定，於八十五年七月九
    日入監執行，嗣於八十六年十月二十三日假釋出監，並於八十八年八月二十五日
    假釋期滿，其未執行之刑，以已執行論等情，有前開臺灣高等法院被告全國前案
    紀錄表一紙附卷足憑，是其前受有期徒刑之執行完畢後，五年以內再犯有期徒刑
    以上之本罪，為累犯，應依法遞加重其刑。爰審酌被告前因施用毒品，經強制戒
    治且為不起訴處分後，仍未戒絕毒品，再犯本件施用毒品之罪，顯見其戒除毒癮
    之意志薄弱，惡習未改，惟念及施用毒品乃戕害自己身心之行為，尚未損及他人
    ，且其犯後已坦認犯行等一切情狀，量處如主文所示之刑，並諭知易科罰金之折
    算標準。
四、本件被告所涉施用第二級毒品犯行係自九十三年三月二十一日某時起至同年七月
    底某日止，業如前述，是除以起訴書所載被告於九十三年三月二十八日二十一時
    三十分許回溯二十四小時內某時許（不含公權力拘束時間）及同年四月二十一日
    二十時許回溯二十四小時內某時許（不含公權力拘束時間）施用第二級毒品甲基
    安非他命之犯行外，另移送併辦部分即臺灣高雄地方法院檢察署九十三年度毒偵
    字第三六四二號所載與其餘之犯罪事實，雖未據公訴人起訴，然與前揭已起訴部
    分有連續犯之裁判上一罪關係，當為起訴效力所及，本院自應併為審理，附此敘
    明。
據上論斷，應依刑事訴訟法第二百七十三條之一第一項、第二百九十九條第一項前段
，毒品危害防制條例第十條第二項，刑法第十一條前段、第四十七條、第五十六條、
第四十一條第一項前段，罰金罰鍰提高標準條例第二條，判決如主文。
本案經檢察官甲○○到庭執行職務。
中      華      民      國    九十三    年      八      月    三十一    日
                                臺灣高雄地方法院刑事第十五庭
                                    法  官  張維君
右正本證明與原本無異。
如不服本判決，應於判決送達後十日內，向本院提出上訴狀。
                                    書記官  林介欽
中      華      民      國    九十三    年      八      月    三十一    日
附錄本案論罪科刑法條：
毒品危害防制條例第十條第一項、第二項：
施用第一級毒品者，處六月以上五年以下有期徒刑。
施用第二級毒品者，處三年以下有期徒刑。
